【裁判字號】    94,抗,6
【裁判日期】    950111
【裁判案由】    聲請調解
【裁判全文】
臺灣新竹地方法院民事裁定                 94年度抗字第6號
抗  告  人  丙○○
相  對  人  甲○○
            丁○○
            戊○○
            乙○○
上列抗告人因與甲○○等人間聲請調解事件，對於中華民國93年
6月14日本院新竹簡易庭所為93年度竹調字第104號裁定提起抗告
，本院裁定如下：
    主  文
抗告駁回。
抗告費用新台幣壹仟元由抗告人負擔。
    理  由
一、抗告意旨略以：抗告人因未收到本院93年度補字第149號通
    知補正裁定，故並不知於限期內為補正，請本院查明云云。
二、按因財產權事件聲請調解，其標的之金額或價額未滿新台幣
    （下同）十萬元者，免徵聲請費；十萬元以上，未滿一百萬
    元者，徵收一千元；一百萬元以上，未滿五百萬元者，徵收
    二千元；五百萬元以上，未滿一千萬元者，徵收三千元；一
    千萬元以上者，徵收五千元；又調解之聲請，應表明為調解
    標的之法律關係及爭議之情形；另第二審法院認抗告為無理
    由者，應為駁回之裁定，民事訴訟法第七十七條之二十第一
    項前段、第四百零五條第二項、第四百四十九條第一項分別
    定有明文。
三、經查本件抗告人向本院新竹簡易庭聲請調解，惟並未說明為
    調解標的之法律關係及爭議之情形，又未陳報調解所得受之
    利益並依民事訴訟法第七十七條之二十規定繳納調解聲請費
    ，與調解之聲請程式不符，原法院乃於民國（下同）93年3
    月10日以93年度補字第149號裁定命其於5日內補正，而抗告
    人亦於同年月17日收受送達前開裁定，有抗告人本人親自簽
    收之送達證書在卷可按，惟抗告人逾期仍未予補正陳報調解
    標的之法律關係及其金額或價額，亦未依據標的金額或價額
    繳納聲請費，原法院乃依上開規定，認其聲請不合法，而裁
    定駁回，於法即無不合。抗告人雖以其未受送達前開通知補
    正之裁定因而不知補正云云；惟查本院93年3月10日93年度
    補字第149號通知補正之裁定，係由抗告人於送達證書親自
    簽收，且以目視觀之，該簽名與抗告人抗告狀之簽名筆跡，
    無論就筆順、運筆方式、特徵等均相符；另本院抗告審經請
    受囑託送達之中華郵政股份有限公司新竹郵局查明上開補正
    裁定送達情形，亦據查覆該裁定確實有送抗告人本人親收等
    情，有該郵局郵務科94年10月31日94竹詢字第360號函在卷
    可稽，足見抗告人此部分所述即與實情不符而不足採；次查
    抗告人於受前開補正裁定送達後，迄未依裁定補正並補繳調
    解聲請費等情，亦有查詢簡答表附於原審卷為憑，從而原法
    院以其聲請不合法而裁定駁回，即屬有據。抗告人以其未受
    送達前開補正裁定為由提起抗告，聲明廢棄原裁定，自非有
    理由，應予駁回。
四、據上論結，本件抗告為無理由，爰依民事訴訟法第四百九十
    五條條之一第一項、第四百四十九條第一項、第九十五條、
    第七十八條，裁定如主文。
中    華    民    國    95    年    1    月     11    日
              民事第一庭  審判長法  官  李承訓
                                法  官  謝永昌
                                法  官  高敏俐
以上正本係照原本作成。
如不服本裁定，僅得於收受本裁定正本送達後10日內，以適用法
規顯有錯誤為理由，向本院提出再抗告狀，（須附繕本一份及繳
納再抗告裁判費新台幣1,000元），經本院許可後始可再抗告。
中    華    民    國    95    年    1     月    11    日
                                書記官  吳玉蘭


司法院資訊處製作；財團法人民間司法改革基金會備份。
